【裁判字號】    95,聲,821
【裁判日期】    950615
【裁判案由】    聲明異議
【裁判全文】
臺灣高等法院刑事裁定                   95年度聲字第821號
聲明異議人  甲○○
即受刑  人
                    現於臺灣臺北監獄執刑中
上列聲明異議人即受刑人因違反毒品危害防制條例案件，對於檢
察官之指揮執行（臺灣高等法院檢察署94年執更戊字第120號執
行指揮書），聲明異議，本院裁定如下：
    主  文
異議之聲明駁回。
    理  由
一、聲明異議意旨略以：「聲請人因臺灣高等法院檢察署於中華
    民國95年5月5日重新更正之94年度執更戊字第120號執行指
    揮書，漏未詳載聲請人曾受羈押之天數，暨更正執行指揮書
    之過程，損及聲請人合法之權益而依法聲請異議之，茲將一
    干事實及理由陳述如擬：(一)、經查：聲請人於偽造文書案件
    （即本件執行指揮書中之案件）偵查期間（即在台灣士林地
    方法院檢察署調查期間），因聲請人屢傳未到，而遭到通緝
    逮捕歸案（92年中秋節），是日曾被扣押於法院候審室半日
    之久（敬請詳查），依刑事訴訟法之規定：凡不滿一日以一
    日計算，因此，此一天數理應依法扣減方為適法無疑。(二)、
    次查：按獄中規定：舉凡遞狀均需以狀紙為之，同時最好以
    掛號方式呈送。聲請人為了央求更正中華民國94年9月27日
    之執行指揮書（94年執更戊字第120號），曾於中華民國95
    年4月19日向台灣高等法院刑事庭，遞狀轉送台灣高等法院
    檢察署請求重新登載未詳載之執行指揮書（現已更新登載並
    已送達聲請人）在狀。此一提醒之聲請狀之費用損失實在不
    應由聲請人來承受無訛。(三)、終查：中華民國95年4月19日
    之狀之費用為：狀紙壹份其法定價格為新台幣元整，及掛
    號郵資其公定價目為新台幣貳拾伍元整，合計損失費用為新
    台幣貳拾捌元整無誤。綜上所述，臺灣高等法院檢察署確有
    詳載執行指揮書之責任與義務，經聲請人告知之際所造成的
    損失，依法應予補償方為適法（前狀之支出為新台幣二十八
    元整，再加上本狀之支出費用新台幣三十三元整，總計為新
    台幣六十一元整）伏乞鈞長准許本狀之所請為禱，以維司法
    之公平與公正之精神，如蒙恩准，則德便銘感五內之至」等
    語。
二、按受刑人以檢察官執行之指揮為不當者，得向諭知該裁判之
    法院聲明異議，刑事訴訟法第484條定有明文。經查：
(一)、本件聲明異議人即受刑人甲○○前因偽造文書案件，經臺灣
    士林地方法院檢察署檢察官以92年度偵緝字第766號提起公
    訴（於92年9月16日通緝到案，並未聲請羈押），由臺灣士
    林地方法院於93年8月17日以92年度訴字第618號判處有期徒
    刑一年，受刑人甲○○上訴，要求改判減輕刑期一天，經本
    院於93年11月26日以93年度上訴字第2767號判決上訴駁回，
    受刑人甲○○又上訴最高法院，由最高法院於94年6月30日
    以94年度台上字第3521號判決上訴駁回。而受刑人甲○○因
    另犯強盜罪經判處有期徒刑五年六月確定，經檢察官聲請本
    院以94年度聲字第868號裁定，將前述偽造文書與強盜案件
    ，定執行刑為有期徒刑六年三月，以上有被告全國前案紀錄
    表、通緝紀錄表、通緝資料表、各該判決與檢察官之執行指
    揮書（含臺灣高等法院檢察署94年執更戊字第120號執行指
    揮書）在卷可查，而前開執行指揮書詳載受刑人曾受羈押應
    折抵之日數，是受刑人所陳之漏未詳載曾受羈押之日數等語
    ，核與卷證資料並不相符。
(二)、受刑人甲○○雖稱：「聲請人於偽造文書案件（即本件執行
    指揮書中之案件）偵查期間（即在台灣士林地方法院檢察署
    調查期間），因聲請人屢傳未到，而遭到通緝逮捕歸案（92
    年中秋節），是日曾被扣押於法院候審室半日之久（敬請詳
    查），依刑事訴訟法之規定：凡不滿一日以一日計算，因此
    ，此一天數理應依法扣減方為適法無疑」等語，然查，依據
    卷附之通緝紀錄表、前案紀錄表、在監在押全國紀錄表所示
    ，受刑人甲○○雖曾於92年9月16日，由臺灣士林地方法院
    檢察署以92年度偵字第1793號偵查並通緝到案，但於通緝到
    案之後並未聲請羈押，而依據刑事訴訟法第108條（羈押之
    期間）：「羈押被告，偵查中不得逾二月，審判中不得逾三
    月。但有繼續羈押之必要者，得於期間未滿前，經法院依第
    101條或第101條之1規定訊問被告後，以裁定延長之。在偵
    查中延長羈押期間，應由檢察官附具體理由，至遲於期間屆
    滿之5日前聲請法院裁定。前項裁定，除當庭宣示者外，於
    期間未滿前以正本送達被告者，發生延長羈押之效力。羈押
    期滿，延長羈押之裁定未經合法送達者，視為撤銷羈押。審
    判中之羈押期間，自卷宗及證物送交法院之日起算。起訴或
    裁判後送交前之羈押期間算入偵查中或原審法院之羈押期間
    。羈押期間自簽發押票之日起算。但羈押前之逮捕、拘提期
    間，以一日折算裁判確定前之羈押日數一日。延長羈押期間
    ，偵查中不得逾二月，以延長一次為限。審判中每次不得逾
    二月，如所犯最重本刑為10年以下有期徒刑以下之刑者，第
    一審、第二審以三次為限，第三審以一次為限。案件經發回
    者，其延長羈押期間之次數，應更新計算。羈押期間已滿未
    經起訴或裁判者，視為撤銷羈押，檢察官或法院應將被告釋
    放；由檢察官釋放被告者，並應即時通知法院」之規定，本
    件受刑人甲○○於前述偽造文書案件偵查中之92年9月16日
    經通緝到案，並未聲請羈押，則其因通緝被警察逮捕解送至
    檢察官之時間，因未簽發押票羈押受刑人，依據前述規定即
    無所謂折抵刑期之問題，是聲明異議意旨所陳與法不合。
(三)、至於受刑人甲○○所稱本件聲明異議所支付之狀紙費用與郵
    費等語，因刑事訴訟並無關於費用之規定，且本件檢察官之
    執行於法並無不合，是其所陳亦無依據。
(四)、綜上，受刑人甲○○誤將未羈押之期間亦認為羈押期間，而
    以檢察官指揮執行不當為由，聲明異議，並要求補償支出之
    狀紙費與郵費，據前說明，即無理由，應予駁回。
三、據上論結，應依刑事訴訟法第486條，裁定如主文。
中    華    民    國    95    年    6     月  15    日
                  刑事第十二庭  審判長法  官  蔡永昌
                                      法  官  陳榮和
                                      法  官  施俊堯
以上正本證明與原本無異。
如不服本裁定，應於收受送達後五日內向本院提出抗告狀。
                                      書記官  陳彥蕖
中    華    民    國    95    年    6     月    15    日


司法院資訊處製作；財團法人民間司法改革基金會備份。
